# 关于子公司吸收母公司现金流量列示的问题

提问人：chiy1992 时间：2016-12-27 19:17:48
陈版，您好，向您请教关于子公司 2016 年 6 月 30 日吸收合并母公司。母公司有部分现金，在吸收合并母公司时点，母公司减少的这部分现金在现金流量表中应列示在什么地方，年末子公司现金流量表时这部分现金应当反映在那里？@chenyiwei

回答人：chenyiwei
子公司吸收合并母公司的具体交易过程是如何实现的？如果此前母公司已经将其原持有的子公司股权投资转给其股东，母子公司变为平级，之后原子公司吸收合并原母公司的，则此时子公司个别报表层面对收到母公司账上原有的现金可列入“取得子公司或其他营业单位收到的现金净额”。

提问人：chiy1992 时间：2016-12-28 15:05:20
谢谢，陈版!原母子公司均为集体企业，原子公司权益划入上级公司，原子公司吸收合并母公司，吸收和划转为同时进行的。如果子公司收到现金列入“取得子公司或其他营业单位收到的现金净额”那么原母公司减少的现金是否也应列入此科目还是列入“支付其他与投资活动有关的现金”中

回答人：chenyiwei
在原母公司个别现金流量表中，最后转出的现金可以作为“支付的其他与筹资活动有关的现金”，视同为原母公司对上级公司分配现金，上级公司再将其投入原子公司。